【裁判字號】    90,易,1748
【裁判日期】    900810
【裁判案由】    業務侵占
【裁判全文】
臺灣高雄地方法院刑事判決                          九十年度易字第一七四八號
    公  訴  人  臺灣高雄地方法院檢察署檢察官
    被      告  甲○○
右列被告因業務侵占案件，經檢察官提起公訴（九十年度偵字第六一二六號），本院
判決如左：
    主  文
甲○○連續意圖為自己不法之所有，而侵占對於業務上所持有之物，處有期徒刑柒月
，緩刑貳年。
    事  實
一、甲○○自民國八十九年五月二日起至同年六月二十八日止，受僱設於苗栗縣竹南
    鎮○○路○段五一九號「瀚佳實業有限公司（下稱瀚佳公司）」，擔任該公司高
    雄區業務人員，負責載送貨品及收取貨款等職務，為從事業務之人。竟意圖為自
    己不法之所有，基於侵占之概括犯意，自八十九年五月中旬起至同年六月底止，
    連續將其業務上，在高雄縣市向各交易商店所收取之交易款項而持有之貨款，分
    別為新台幣（下同）一萬七千四百七十元、一萬二千九百元及八千三百五十元，
    本應於當日匯入公司指定之帳戶，變易持有為所有而侵占入己，供已花用殆盡，
    先後共計侵占三萬八千七百二十元。嗣因瀚佳公司派員南下對帳，發現上開一萬
    七千四百七十元及一萬二千九百元之款項，甲○○並未匯入公司指定帳戶，而由
    甲○○分別立下切結書，願從其薪資扣還侵占款項，詎甲○○再以謊稱上開八千
    三百五十元款項並未收取，而經瀚佳公司前去收款時，始知該款項已為甲○○收
    取、挪用，始提起本件告訴。
二、案經瀚佳公司訴由台灣苗栗地方法院檢察署呈請台灣高等法院檢察署移轉台灣高
    雄地方法院檢察署檢察官偵查起訴。
    理  由
一、右揭事實，除上開一萬七千四百七十元之部分外，業據被告甲○○於偵查及本院
    審理時均供承不諱，核與證人即瀚佳公司負責人洪進盛於偵查及本院審理時證述
    之情節相符，並有前開一萬二千九百元之切結書乙紙附卷可稽，是被告此部分之
    自白核與事實相符，堪信為真實。而關於上開一萬七千四百七十元之款項，被告
    於本院審理時辯稱：上開一萬七千四百七十元之款項，係伊於收款後遺失，當日
    伊並有通知公司此事，伊並無侵占該款項云云；惟查：證人即瀚佳公司負責人洪
    進盛於本院審理時證稱：公司從未接獲被告通知所收取款項有遺失之事，且於被
    告簽立該款項切結書時，亦未告知遺失之事，係於事後找到被告時，被告始稱該
    款項遺失等語；復觀之被告所書立該款項之切結書，明白記載該款項為被告所挪
    用，有上開一萬七千四百七十元款項之切結書乙紙在卷足憑，且參以被告於偵查
    時均未提及有遺失之事，是苟如被告所言，該款項係遺失，並非其所侵占挪用，
    衡情被告應不可能在載明該款項為被告所挪用之切結書上簽名、捺指印，並於偵
    查時均未陳明此事，直至本院審理時始辯稱上情。從而，上開一萬七千四百七十
    元之款項，亦應為被告所侵占挪用，並無所謂遺失之事；是被告所辯上情，顯係
    事後卸責之詞，不足採信。綜上，本件事證明確，被告前揭犯行，均堪認定。
二、核被告甲○○所為，係犯刑法第三百三十六條第二項之業務侵占罪。被告先後多
    次業務侵占行為，時間緊接，觸犯構成要件相同之罪名，顯係基於概括犯意反覆
    為之，應依連續犯之規定論以一罪，並加重其刑。爰審酌被告之品行非劣，為供
    己花用而起貪念，竟侵占業務上所收取之貨款，有虧職守，並損及僱主之權益，
    犯罪之手段、目的，惟所侵占之款項非鉅，且被告就其侵占之款項已與告訴人達
    成和解，業據告訴人之負責人洪進盛陳明在卷，及犯後態度等一切情狀，量處如
    主文所示之刑，以資懲儆。又被告前雖受有期徒刑以上刑之宣告，於執行完畢後
    ，五年以內未曾受有期徒刑以上刑之宣告，有台灣高等法院被告全國前案紀錄表
    可按，其因一時失慮，偶罹刑典，且被告已與告訴人達成民事和解，經此偵審程
    序及刑之宣告後，應知警惕，而無再犯之虞，本院認前開所宣告之刑，以暫不執
    行為適當，並宣告緩刑二年，以啟自新。
據上論斷，應依刑事訴訟法第二百九十九條第一項前段，刑法第五十六條、第三百三
十六條第二項、第七十四條第二款，罰金罰鍰提高標準條例第一條前段，判決如主文
。
本案經檢察官洪期榮到庭執行職務。
中      華      民      國          九十    年      八    月      十    日
                                      臺灣高雄地方法院刑事第六庭
                                          法  官    洪榮家
右正本證明與原本無異。
如不服本判決，應於判決送達後十日內，向本院提出上訴狀。
                                          書記官    陳寰瑛
中      華      民      國          九十    年      八    月      十    日
附錄本案論罪科刑法條全文：
刑法第三百三十六條第二項：
  對於業務上所持有之物，犯前條第一項之罪者，處六月以上五年以下有期徒刑，得
  併科三千元以下罰金。


司法院資訊處製作；財團法人民間司法改革基金會備份。
